【裁判字號】    97,台上,6474
【裁判日期】    971212
【裁判案由】    違反懲治走私條例
【裁判全文】
最高法院刑事判決            九十七年度台上字第六四七四號
上  訴  人  甲○○
選任辯護人  黃重鋼律師
            李詩皓律師
            林詠嵐律師
上列上訴人因違反懲治走私條例案件，不服台灣高等法院中華民
國九十七年十月七日第二審判決（九十七年度上訴字第四四五六
號，起訴案號：台灣基隆地方法院檢察署九十六年度偵字第二八
八一號），提起上訴，本院判決如下：
    主  文
上訴駁回。
    理  由
按刑事訴訟法第三百七十七條規定，上訴於第三審法院，非以判
決違背法令為理由，不得為之。是提起第三審上訴，應以原判決
違背法令為理由，係屬法定要件。如果上訴理由書狀並未依據卷
內訴訟資料，具體指摘原判決不適用何種法則或如何適用不當，
或所指摘原判決違法情事，顯與法律規定得為第三審上訴理由之
違法情形，不相適合時，均應認其上訴為違背法律上之程式，予
以駁回。本件原判決維持第一審論上訴人甲○○以共同私運管制
物品進口逾公告數額罪，處有期徒刑捌月，並諭知相關從刑部分
之判決，駁回上訴人及檢察官在第二審之該部分上訴。係以：依
刑事訴訟法第三百六十一條第二項、第三百六十七條前段規定，
不服第一審判決而上訴者，須提出上訴書狀，並應敘述具體理由
，此為上訴必備之程式；倘已敘述上訴理由，而非屬具體理由者
，第二審法院應以判決駁回之。又量刑輕重及應否宣告緩刑，係
事實審法院得依職權自由裁量之事項，本件第一審判決審酌上訴
人私運管制物品進口，危害國家關稅貿易利益，且私運進口之漁
產品數量不少，上訴人雖坦承走私犯行，惟對於犯罪情節避重就
輕，難謂確有悔悟之心，其擔任船長，在犯罪結構中居於指揮地
位，並曾指導共同被告為不實供述等一切情狀，量處有期徒刑八
月，並說明不宜宣告緩刑之理由，於法尚無違背。檢察官以量刑
過輕為由提起上訴，上訴人則請求改處六月以下有期徒刑並宣告
緩刑，核其上訴俱屬未附具體理由，不合法律上程式，因依上開
規定均予駁回，已詳敘其理由。上訴意旨略以：上訴人縱曾將漁
船停靠大陸廣東省某港口，未必即在該處進貨；且扣案漁產品之
原產地是否為大陸地區，亦無相當之證據以為證明；況上訴人之
自白與起訴意旨並無歧異，第一審判決認上訴人避重就輕，實有
未洽，原判決仍予維持，同有違誤等語。稽其上訴意旨，僅係就
第一審判決採證認事及刑罰裁量之職權行使，憑持己見而為指摘
，對於原判決認本件第二審上訴俱屬未附具體理由，不合法律上
程式，適用刑事訴訟法第三百六十一條第二項、第三百六十七條
前段之規定，予以駁回，究竟有何違背法令之處，並無一語涉及
，其所指摘原判決違法情事，顯與法律規定得為第三審上訴理由
之違法情形，不相適合。揆諸首揭說明，其上訴違背法律上之程
式，應予駁回。
據上論結，應依刑事訴訟法第三百九十五條前段，判決如主文。
中    華    民    國  九十七  年   十二   月   十二   日
                      最高法院刑事第三庭
                          審判長法官  林  增  福
                                法官  張  清  埤
                                法官  陳  世  雄
                                法官  蔡  國  在
                                法官  郭  毓  洲
      本件正本證明與原本無異
                                      書  記  官
中    華    民    國  九十七  年   十二   月   十六   日
                                                      v


司法院資訊處製作；財團法人民間司法改革基金會備份。
